臺灣桃園地方法院民事簡易判決
111年度桃保險簡字第7號
原      告  國泰世紀產物保險股份有限公司

法定代理人  陳萬祥
訴訟代理人  張語蓁
被      告  林鳳玉


上列當事人間請求損害賠償事件，本院於民國111年3月21日言詞
辯論終結，判決如下：
　　主    文
被告應給付原告新臺幣貳拾貳萬柒仟伍佰陸拾柒元，及自民國一
一一年二月十九日起至清償日止，按週年利率百分之五計算之利
息。
訴訟費用新臺幣貳仟肆佰參拾元由被告負擔。
本判決得假執行。
    事實及理由
壹、程序部分：
 一、按簡易訴訟之訴狀送達後，原告不得將原訴變更或追加他
     訴，但擴張或減縮應受判決事項之聲明者，不在此限，民
     事訴訟法第436條第2項適用第255條第1項但書第3款定有明
     文。經查，原告起訴時請求：「被告應給付原告新臺幣（
     下同）36萬0,857元，及自起訴狀繕本送達翌日起至清償日
     止，按週年利率5％計算之利息。」（見本院卷第3頁），嗣
     於本院審理中減縮聲明為：「被告應給付原告22萬7,567元
     ，及自起訴狀繕本送達翌日起至清償日止，按週年利率5％
     計算之利息。」（見本院卷第65頁），核係減縮應受判決
     事項之聲明，應予准許。
二、被告經合法通知，未於言詞辯論期日到場，核無民事訴訟法
    第386條所列各款情事，爰依民事訴訟法第433條之3規定，
    依職權一造辯論而為判決。
貳、實體部分：
一、原告主張：被告於民國110年6月10日上午9時55分許，駕駛
    車牌號碼000-0000號自用小客車（下稱肇事車輛），行經桃
    園市○○區○○路000號前，未注意車前狀況，不慎碰撞路邊停
    放之原告保戶李秋香所有車牌號碼000-0000號自用小客車（
    下稱系爭車輛），致系爭車輛受損，系爭車輛修復費用36萬
    0,857元，扣除折舊後為22萬7,567元，原告已依保險契約悉
    數理賠，爰依侵權行為及保險代位之法律關係提起本件訴訟
    等語，並聲明：如減縮後聲明。
二、被告未於言詞辯論期日到場，亦未提出書狀為任何聲明或陳
    述。
三、本院之判斷：
　㈠因故意或過失，不法侵害他人之權利者，負損害賠償責任。
    汽車、機車或其他非依軌道行駛之動力車輛，在使用中加損
    害於他人者，駕駛人應賠償因此所生之損害，民法第184條
    第1項前段、第191條之2前段分別定有明文。汽車行駛時，
    駕駛人應注意車前狀況及兩車並行之間隔，並隨時採取必要
    之安全措施，不得在道路上蛇行，或以其他危險方式駕車，
    道路交通安全規則第94條第3項定有明文。經查，被告於上
    開時地駕駛肇事車輛，未注意車前狀況，不慎碰撞路邊停放
    之原告保戶李秋香所有之系爭車輛，致系爭車輛受損等情，
    有道路交通事故當事人登記聯單、現場圖、調查報告表㈠、㈡
    、行車執照、任意車險賠案簽結內容表及照片等證據在卷可
    稽（見本院卷第4至8頁、第22頁、第35至41頁），堪信為真
    實。從而，被告駕駛行為違反前開交通規則確有過失，李秋
    香則無注意可能性而無過失，被告自應就本件事故負全部過
    失責任，且其過失行為與原告所受損害具有相當因果關係，
    被告應負系爭車輛損害賠償之責。
　㈡按負損害賠償責任者，除法律另有規定或契約另有訂定外，
    應回復他方損害發生前之原狀；該項情形，債權人得請求支
    付回復原狀所必要之費用，以代回復原狀，民法第213條第1
    項、第3項定有明文。債權人所得請求回復原狀之必要費用
    ，倘以修復費用為估定其回復原狀費用之標準，修理時以新
    品換舊品時，應予折舊（最高法院108年度台上字第363號民
    事判決參照）。又在財產保險，被保險人因保險人應負保險
    責任之損失發生，對於第三人有損失賠償請求權者，保險人
    得於給付保險金額後，代位行使被保險人對於第三人之請求
    權，此觀保險法第53條第1項前段規定自明。此項保險人之
    代位權，係債權之法定移轉，不待被保險人另為債權讓與之
    表示（最高法院106年度台上字第439號民事判決參照）。經
    查，系爭車輛受損維修工資及烤漆為7萬4,838元、零件28萬
    6,019元，合計36萬0,857元，而原告已理賠系爭車輛上開維
    修費用等事實，有任意車險賠案簽結內容表、估價單、照片
    及電子發票等證據附卷可參（見本院卷第4頁、第9至21頁、
    第23至31頁），依上開規定，原告自得請求被告應賠償系爭
    車輛因回復原狀所必要之費用。又依行政院所頒固定資產耐
    用年數表及固定資產折舊率之規定，非運輸業用客車、貨車
    之耐用年數為5年，依定率遞減法每年折舊1000分之369，另
    依營利事業所得稅查核準則第95條第6項規定「固定資產提
    列折舊採用定率遞減法者，以1年為計算單位，其使用期間
    未滿1年者，按實際使用之月數相當於全年之比例計算之，
    不滿1月者，以1月計」，系爭車輛為自小客車非運輸業用客
    車、貨車，於109年2月出廠，有行車執照在卷可稽（見本院
    卷第22頁），迄本件車禍發生時即110年6月10日，已使用1
    年5月，則零件扣除折舊後之修復費用估定為15萬2,730元（
    詳如附表之計算式）。加計無須折舊之工資及烤漆為7萬4,8
    38元，系爭車輛回復原狀費用為22萬7,568元（計算式：7萬
    4,838+15萬2,730=22萬7,568）。原告依侵權行為及保險代
    位之法律關係請求被告賠償系爭車輛回復原狀費用22萬7,56
    7元，既未逾上開原告得請求損害賠償之範圍，自有理由。
四、按給付無確定期限者，債務人於債權人得請求給付時，經其
    催告而未為給付，自受催告時起，負遲延責任。其經債權人
    起訴而送達訴狀，或依督促程序送達支付命令，或為其他相
    類之行為者，與催告有同一之效力。又遲延之債務，以支付
    金錢為標的者，債權人得請求依法定利率計算之遲延利息。
    但約定利率較高者，仍從其約定利率，而應付利息之債務，
    其利率未經約定，亦無法律可據者，週年利率為5％，民法第
    229條第2項、第233條第1項、第203條分別定有明文。經查
    ，上開債務為金錢債務，然無確定期限，亦無約定之利率，
    被告應自受催告時起，負遲延責任，給付週年利率5％遲延利
    息，而起訴狀繕本於111年1月29日公告公示送達被告，有本
    院送達證書在卷可稽（見本院卷第61頁），於同年2月18日
    生送達效力，依上開說明，原告請求自起訴狀繕本送達翌日
    即111年2月19日起至清償日止，按週年利率5％計算之遲延利
    息，自有理由。
五、綜上所述，原告依侵權行為及保險代位之法律關係，請求被
    告給付原告22萬7,567元，及自111年2月19日起至清償日止
    ，按週年利率5％計算之利息，為有理由，應予准許。
六、本件係依民事訴訟法第427條規定適用簡易程序所為被告敗
    訴之判決，爰依同法第389條第1項第3款規定，依職權宣告
    假執行。
七、訴訟費用負擔之依據：民事訴訟法第78條，並確定訴訟費用
    如主文第2項所示。　
中　　華　　民　　國　　111 　年　　3 　　月　　30　　日
                  桃園簡易庭  法  官  張明宏
以上為正本係照原本作成。
如不服本判決，應於送達後20日內，向本院提出上訴狀並表明上
訴理由，如於本判決宣示後送達前提起上訴者，應於判決送達後
20日內補提上訴理由書（須附繕本）。
如委任律師提起上訴者，應一併繳納上訴審裁判費。   
中　　華　　民　　國　　111 　年　　3 　　月　　31　　日
                              書記官  石曉芸
附表
折舊時間           金額
第1年折舊值        286,019×0.369=105,541
第1年折舊後價值    286,019-105,541=180,478
第2年折舊值        180,478×0.369×(5/12)=27,748
第2年折舊後價值    180,478-27,748=152,730